【裁判字號】    89,上易,232
【裁判日期】    890229
【裁判案由】    賭博
【裁判全文】
臺灣高等法院高雄分院刑事判決          八十九年度上易字第二三二號
    上訴人
    即被告      甲○○○
右上訴人因賭博案件，不服臺灣高雄地方法院八十八年度易字第五一五三號中華民國
八十八年十二月三十日第一審判決（起訴案號：臺灣高雄地方法院檢察署八十八年度
偵字第二四七二二號），提起上訴，本院判決如左：
      主      文
上訴駁回。
      事      實
一、本案經本院審理結果，認第一審判決認事用法及量刑均無不當，應予維持，並引
    用第一審判決書記載之事實、證據及理由。（如附件）
二、被告甲○○○上訴意旨以原審量刑過重而指摘原判決不當。惟查，被告於八十三
    年、八十四年間，因賭博罪，經法院分別判處有期徒刑六月、八月，其後案於八
    十六年六月十三日始執行完畢，又犯本案，足見其並無悔改之心，原審量處有期
    徒刑八月，尚稱允當，被告上訴為無理由，應予駁回。
據上論斷，應依刑事訴訟法第三百六十八條、第三百七十三條，判決如主文。
本案經檢察官郭振昌到庭執行職務。
中    華    民    國     八十九     年       二       月    二十九      日
                              臺灣高等法院高雄分院刑事第二庭
                                  審判長法官  曾永宗
                                        法官  曾玉英
                                        法官  邱永貴
右正本證明與原本無異。
不得上訴。
                                      書記官  鄭靜芳
中    華    民    國     八十九     年       三       月        二      日
附錄：本判決論罪科刑法條：
刑法第二百六十八條：
意圖營利，供給賭博場所或聚眾賭博者，處三年以下有期徒刑，得併科三千元以下罰
金。
刑法第二百六十六條第一項前段：
在公共場所或公眾得出入之場所賭博財物者，處一千元以下罰金。
                                                                        Ｋ
附件：
臺灣高雄地方法院刑事判決                        八十八年度易字第五一五三號
    公  訴  人  臺灣高雄地方法院檢察署檢察官
    被      告  甲○○○  女四十二歲（民國○○○年○月○日生）
                          住高雄縣鳳山市○○街五一號
         身分證統一編號：Ｔ二二一七四七八九號
    選任辯護人  蔡錫欽律師
                許再定律師
                許登科律師
右列被告因賭博案件，經檢察官提起公訴（八十八年度偵字第二四七二二號），本院
判決如左：
    主  文
甲○○○共同連續意圖營利，聚眾賭博，累犯，處有期徒刑捌月。
港號彩桂對碰總支數速查表壹張、簽單貳拾捌張、特尾台號二獎倍數單參張、參考式
明牌單捌張、計算機壹台、呼叫器壹個及賭資貳萬壹仟玖佰伍拾元，均沒收。
    事  實
一、甲○○○曾於民國八十三年間因賭博罪，經法院判處有期徒刑六月確定，並於八
    十四年三月十五日易科罰金執行完畢；又於八十四年間，再因賭博案件，經法院
    判處有期徒刑八月，而於八十六年六月十三日執行完畢，猶不知悔改，復與綽號
    「林小姐」之不詳姓名年籍成年女子，共同基於意圖營利之概括犯意，自八十八
    年九月十日起，由該不詳姓名之成年女子自任組頭、甲○○○擔任俗稱「柱仔腳
    」，並將其位於高雄縣鳳山市○○街五十一號住處闢為公眾得出入之場所，經營
    俗稱「六合彩」之賭局，聚集不特定之多數人，以附表所示俗稱「特三尾」、「
    特二尾」、「港碰二星」、「港碰三星」、「港碰四星」等五種方式，供參賭者
    每簽選一支號碼分別繳交如附表所示之賭資，猜號核對依香港政府所發行每星期
    二、四開獎之六合彩中獎號碼重新編組之號碼賭博財物，如簽中者，可得如附表
    所示不等之彩金，否則所繳賭資悉歸該不詳姓名之成年女子所有，甲○○○則依
    簽注金額，如附表所示編號一方式每支抽取新台幣（下同）五元，其餘如附表所
    示之方式則每支抽取五元之金錢，以此方式圖利。嗣於八十八年十月五日下午六
    時二十分許，在上址為警當場查獲，並扣得甲○○○所有供賭博犯罪用之港號彩
    桂對碰總支數速查表一張、簽單二十八張、特尾台號二獎倍數單三張、參考式明
    牌單八張、計算機一台、呼叫器一個及賭資二萬一千九百五十元等物。
二、案經高雄縣警察局鳳山分局移送臺灣高雄地方法院檢察署檢察官偵察起訴。
    理  由
一、訊據被告甲○○○供認有於右揭時地擔任俗稱「柱仔腳」設置「六合彩」之賭局
    聚集不特定之多數人，以右揭所述方式，猜號核對香港政府發行每星期二、四開
    獎之六合彩中獎號碼重新編組之號碼賭博財物之事實不諱，核與其在警訊及偵查
    中所供述之情節相符，並有被告所有供賭博犯罪用之港號彩桂對碰總支數速查表
   一張、簽單二十八張、特尾台號二獎倍數單三張、參考式明牌單八張、計算機一
    台、呼叫器一個及賭資二萬一千九百五十元扣案足資佐證，被告雖辯稱該扣案之
    賭資二萬一千九百五十元中部分係生活費用云云，然查被告不僅於警訊時未提及
    該等金錢係生活費用，且於偵審中分別供稱：「錢是我的錢，二萬多元是要交會
    錢，今天從銀行領出來」（見偵查卷第五頁反面）、「二萬多是我的生活費用，
    不是賭金，查獲當日是星期二，那錢是我先生給我三萬元做為家庭費用開銷的」
    、「一萬元是會錢」（均見本院八十八年十二月十六日審判筆錄）、「扣案之現
    金部份是生活費用，部分是賭金，都摻在一起」（見本院八十八年十二月二十一
    日審判筆錄）等語，對於該等扣案金錢之用途前後所述不一，顯係事後卸飾之詞
    ，不足採信。被告右揭供給賭場、聚眾賭博及普通賭博犯行，洵堪認定。
二、查高雄縣鳳山市○○街五十一號雖係住宅，惟既供不特定之多數人出入簽賭，自
    屬公眾得出入之場所，核被告甲○○○意圖營利提供場所聚眾賭博，係犯刑法第
    二百六十八條之供給賭場及聚眾賭博罪；又被告就右揭所述方式兼與其他簽賭者
    ，同在公眾得出入之場所賭博財物，係犯刑法第二百六十六條第一項前段之賭博
    罪。被告前後供給賭場、聚眾賭博及普通賭博犯行，均係反覆實施而犯同一之罪
    名，顯係各基於一概括犯意，均應論以連續犯，分別以一罪論。被告所犯圖利供
    給賭場、圖利聚眾賭博及普通賭博三罪，係基於一個賭博犯意之決定，達成其同
    一犯罪之各個舉動，應屬法律概念之一行為，其一行為觸犯上開三罪名，為想像
    競合犯，應依刑法第五十五條規定從一重之圖利聚眾賭博罪處斷。又被告與綽號
    「林小姐」之不詳姓名年籍成年女子間，有犯意聯絡及行為分擔，均為共同正犯
    。查被告曾於八十三年間因賭博罪，經法院判處有期徒刑六月確定，並於八十四
    年三月十五日易科罰金執行完畢；又於八十四年間，再因賭博案件，經法院判處
    有期徒刑八月，而於八十六年六月十三日執行完畢，有臺灣高雄地方法院檢察署
    刑案資料查註紀錄表、本院被告院內索引卡紀錄表及被告全國前案紀錄表各一件
    附卷可稽，其於五年之內，再犯最重本刑為有期徒刑以上之罪，為累犯，應依刑
    法第四十七條之規定加重其刑。審酌被告經營俗稱之「六合彩」賭博，嚴重危害
    社會經濟秩序，且已有賭博前科二次，仍不知悔改，惟其經營期間未久，所獲利
 益非鉅，且犯後坦承犯行態度良好等一切情狀，量處如主文所示之刑。扣案之港
    號彩桂對碰總支數速查表一張、簽單二十八張、特尾台號二獎倍數單三張、參考
    式明牌單八張、計算機一台、呼叫器一個均係被告所有，且供犯罪所用之物，業
    據被告供明在卷；而賭資二萬一千九百五十元，亦係被告所有，且係因犯罪所得
    之物，已如前述，均依刑法第三十八條第一項第二款、第三款規定併為沒收之諭
    知。
據上論斷，應依刑事訴訟法第二百九十九條第一項前段，刑法第二十八條、第五十六
條、第二百六十六條第一項前段、第二百六十八條、第五十五條、第四十七條、第三
十八條第一項第二款、三款，罰金罰鍰提高標準條例第一條前段，判決如主文。
中      華      民      國      八十八      年    十二    月    三十    日
                                    臺灣高雄地方法院刑事庭
                                        法  官  李麗珠
右正本證明與原本無異。
如不服本判決，應於判決送達後十日內，向本院提出上訴狀。
                                        書記官  簡鴻雅
中      華      民      國      八十八      年    十二    月    三十    日
附錄本判決論罪之法條：
刑法第二百六十六條第一項前段
  在公共場所或公眾得出入之場所賭博財物者，處一千元以下罰金。
刑法第二百六十八條
  意圖營利，供給賭博場所或聚眾賭博者，處三年以下有期徒刑，得併科三千元元以
  下罰金。
附表：
┌──┬──┬────────────────┬───────┬────┐
│編號│俗稱│  賭    博      方      式      │  所犯法條    │備    註│
├──┼──┼────────────────┼───────┼────┤
│    │特  │由賭客自○○○至九九九共一千個號│              │        │
│    │    │碼中，每簽押一個號碼，賭注新台幣│刑法第二百六十│        │
│    │    │（下同）八十元，猜六合彩三、四、│六條第一項前段│        │
│一  │三  │五組個位數號碼依序組三位數字，如│、第二百六十八│        │
│    │    │押中由組頭依倍數（二萬元至十幾萬│              │        │
│    │    │元不等）給付賭金，如不中，賭注歸│              │        │
│    │尾  │組頭所有。                      │              │        │
├──┼──┼────────────────┼───────┼────┤
│    │特  │由賭客自○○至九九一百個號碼中，│刑法第二百六十│        │
│    │    │每簽押一個號碼，賭注四百三十元，│六條第一項前段│        │
│二  │二  │猜押六合彩各組個位數號碼依序組合│刑法第二百六十│        │
│    │    │成之五組二位數，如押中，由組頭依│八條          │        │
│    │尾  │倍數給付賭金，如不中，賭金歸組頭│              │        │
│    │    │所有。                          │              │        │
├──┼──┼────────────────┼───────┼────┤
│    │港  │核對香港政府發行每星期二、四開獎│              │        │
│    │碰  │六合彩六組號碼，每次猜押二組號碼│刑法第二百六十│        │
│三  │二  │（○一號－四十七號），每二組賭注│六條第一項前段│        │
│    │星  │八十元，如二組均押中，可得依倍數│、第二百六十八│        │
│    │    │計算之賭金，如未押中，賭金歸組頭│條            │        │
│    │    │所有。                          │              │        │
├──┼──┼────────────────┼───────┼────┤
│    │港  │核對香港政府發行每星期二、四開獎│              │        │
│    │碰  │六合彩六組號碼，每次猜押三組號碼│刑法第二百六十│        │
│四  │三  │（○一號－四十七號），每三組賭注│六條第一項前段│        │
│    │星  │七十五元，如三組均押中，可得依倍│、第二百六十八│        │
│    │    │數計算之賭金，如未押中，賭金歸組│條            │        │
│    │    │頭所有。                        │              │        │
├──┼──┼────────────────┼───────┼────┤
│    │港  │核對香港政府發行每星期二、四開獎│              │        │
│    │碰  │六合彩六組號碼，每次猜押四組號碼│刑法第二百六十│        │
│五  │四  │（○一號－四十七號），每四組賭注│六條第一項前段│        │
│    │星  │十元，如四組均押中，可得依倍數計│、第二百六十八│        │
│    │    │算之賭金，如未押中，賭金歸組頭所│條            │        │
│    │    │有。         │              │        │
└──┴──┴────────────────┴───────┴────┘


司法院資訊處製作；財團法人民間司法改革基金會備份。
